# 信用证长期应收

提问人：zcy2401 时间：2022-08-15 21:14:33
请教陈老师两个问题， 1 、国内信用证，开具的一方作为应付票据，收取的一方作为应收票据，那么对于收取方，是否要对应收票据计提信用减值损失？我看实务中也有在收取国内信用证时不做账，是不是就是为了规避计提信用减值损失？ 2 、销售业务中，由于客户资金存在困难，采用分期收款的形式，公司计入长期应收款，那么对应的分期收款，是放销售商品收到的现金还是放收到其他投资活动有关的现金？还有长期应收款重分类至一年以内时，是否要考虑未确认融资收益？ 3 、对应租出房屋或设备收取的现金流，是否放收到其他与投资活动有关的现金？

回答人：chenyiwei
1 、收到信用证时不需要入账，但后续收入确认，相应确立了依据该信用证的收款权利时，需确认应收票据，并参考银行承兑汇票考虑其信用减值问题。
2 、因为是收回长期应收款，故列报为投资活动现金流量（尽管该项长期应收款最初来源于日常销售活动）。
一年以内的长期应收款的重分类金额=该项长期应收款的本期末摊余成本-该项长期应收款 12 个月后的摊余成本。
3 、出租人在经营活动下收取的租金（按年收取的）一般是作为“收到其他与经营活动有关的现金”。